【裁判字號】    91,易,1079
【裁判日期】    920428
【裁判案由】    偽造文書
【裁判全文】
臺灣臺北地方法院刑事判決                        九十一年度易字第一七九號
    公  訴  人  臺灣臺北地方法院檢察署檢察官
    被      告  己○○
右列被告因偽造文書案件，經檢察官提起公訴（九十一年度偵緝字第八五三號），本
院判決如左：
    主  文
己○○共同連續行使變造護照，足以生損害於公眾及他人，處有期徒刑壹年肆月。
如附表所示貳拾本變造中華民國護照上變造之部分（即相片）均沒收。
    事  實
一、己○○、辛○○（男，民國○○年○○月○日生，身分證統一編號：Ｚ0000
    00000號，化名「黃大哥」，未據偵查、起訴）與甲○○（業經判處有期徒
    刑十月確定）共同基於變造中華民國護照之犯意聯絡：
    （一）由甲○○於八十七年七月間起至同年十一月間止，在台北市○○路○段二
          號一樓、台北市○○○路二五號十二樓加拿大駐台辦事處及台北市○○○路某咖啡廳等處，以每本新台幣（下同）二萬元之代價，陸續自陳伯嶽
          （業經判處有期徒刑三月確定）、壬○○（業經判處有期徒刑十月確定）
          、馮江河（未據偵查、起訴）等分別購買如附表編號一至編號十一所示之
          中華民國護照十一本之後，在位於台北市、台北縣新店市之咖啡廳內，以
          每本二萬三千元至二萬五千元不等之代價，轉賣予己○○及辛○○。
    （二）由己○○於八十七年九月間以不詳方式取得葉安聘之國民身分證、印章及
          相片等資料後，委請不知情之「捷登旅行社」職員戊○○，代為申請中華
          民國護照，而取得如附表編號十四所示之中華民國護照一本。
    （三）由己○○於八十七年十月間，在台北縣永和市宏福人壽保險股份有限公司
          （以下簡稱宏福公司）永和通訊處，以向該公司人員乙○○、丁明志、傅
          盛櫻、朱文賢、陳月鄉等人訛稱可免收手續費代為辦理護照，並得同時享
          有購買機票優惠之手段，自乙○○等人取得渠等之國民身分證及印章、相
          片等物之後（乙○○另交付友人丙○○、丙○○前夫李木松、友人丁○○
          等人之證件、印章及相片），交由甲○○委請不知情之「中信旅行社」職
          員胡學媚代為辦理中華民國護照，而取得如附表編號十二、編號十三及編
          號十五至編號二十之中華民國護照八本。
    己○○、辛○○取得上開中華民國護照二十本之後，即與癸○○及欲持中華民國
    護照入境加拿大之不詳姓名大陸地區人民（均為成年人）十九人，共同基於變造
    中華民國護照進而行使之犯意聯絡，基於概括之犯意，由己○○將上開護照郵寄
    至越南地區，向各該大陸地區人民收取高額之代價，以換貼癸○○（附表編號二
    十）及各該大陸地區人民所提供相片之方式，變造前揭中華民國護照二十本後，
    先由癸○○於八十七年十一月十一日持其本人之中華民國護照，帶領包括持附表
    編號一至編號六、編號八至編號十、編號十二、編號十三等變造中華民國護照之
    大陸地區人民十一人在內之大陸地區人民二十八人，持變造之中華民國護照自越
    南河內搭機到達法國戴高樂機場而提出行使，於過境前往加拿大時，連同自香港
    出發在法國戴高樂機場等候接應之己○○，一併為法國移民局官員查獲（分別遭
    原機遣返越南及香港），又由癸○○於八十八年一月十五日持如附表編號二十所
    示之變造中華民國護照，帶領包括持附表編號七、編號十一、編號十四至十九等
    變造中華民國護照在內之大陸地區人民八人在內之大陸地區人民十二人，於越南
    胡志明市新山機場，持變造之中華民國護照提出行使，欲搭機前往加拿大時，為
    越南移民公安官員查獲，足以生損害於李明倫、吳世凱、廖子文、李朝文、廖子
    儀、廖憶茹、林麗梅、林如鳳、鄭亦晴、丙○○、丁○○、葉安聘、乙○○、丁
    明志、庚○○、朱文賢、陳月鄉、李木松等人，及我國政府對於護照核發、管理
    之正確性。
二、案經台灣台北地方法院檢察署檢察官主動檢舉偵查起訴。
    理  由
一、訊據被告己○○矢口否認上開犯行，辯稱：我長期在國外擔任導遊工作，是在新
    加坡所認識一個叫「阿李」的人請我到法國接團，我發現這個團有問題，就向法
    國的移民局舉發，我只見過甲○○一、二次面，他是栽贓給我云云。惟查：
    （一）如附表編號一至編號十一所示之中華民國護照十一本，係共犯甲○○於八
          十七年七月間起至同年十一月間止，在台北市○○路○段二號一樓、台北
          市○○○路二０五號十二樓加拿大辦事處及台北市○○○路某咖啡廳等處
          ，以每本二萬元之代價，陸續自案外人陳伯嶽、壬○○、馮江河等人購買
          等情，業據共犯甲○○及案外人陳伯嶽、壬○○於台灣台北地方法院檢察
          署八十八年度偵字第一０二０六號（被告為共犯甲○○及癸○○）、八十
          八年度偵字第四三六號（被告為共犯甲○○及案外人壬○○、陳伯嶽）、
          本院八十八年度易字第二三七三號（被告為共犯甲○○及案外人壬○○、
          陳伯嶽）、八十九年度易緝字第二四二號（被告為案外人壬○○）、台灣
          高等法院九十年度上易字第七三七號（被告為共犯甲○○）等刑事案件中
          供述綦詳（有上開案件卷宗之影本在卷可稽），核與證人吳世凱、林麗梅
          、林如鳳等人於本院八十八年度易字第二三七三號刑事案件中證述之情節
          相符，已堪信為真實。
    （二）共犯甲○○取得如附表編號一至編號十一所示之中華民國護照十一本之後
          ，於台北市、台北縣新店市之咖啡廳內，以每本二萬三千元至二萬五千元
          不等之代價，轉賣予被告及共犯辛○○等情，業據共犯甲○○於台灣台北
          地方法院檢察署八十八年度偵字第四三六號偵訊中供述「我無偽造護照，
          也無變造，我僅將向壬○○收的護照交予辛○○，加以變賣收錢」（八十
          八年三月二十四日）、「（知賀住處否？）庭呈己○○資料，他是辛○○
          之老闆，他應也在做護照買賣，當時賀告訴我，國外有人要用」（八十八
          年四月六日）、「（「葉【即案外人壬○○】」等三本，賣予何人？）陳
          松坡、賀顯【「賢」之誤】斌，每本賣他們二萬三至二萬五間。」、「（
          「葉」所言黃大哥為何人？）他見過一次的，是賀姓。」（八十八年四月
          十四日）、「己○○是幕後老闆」、「我買來的護照，再轉交己○○，在
          國外變造，供大陸人使用。」、「（何人將護照寄至國外？）己○○，他
          才是幕後主導的人。」（八十八年四月二十一日）、「（你的上線為何？
          ）「坡」，非姓黃的，葉所說姓黃，應是辛○○」、「賀在新店一帶向我
          取護照，約八十七年八月至十一月間」（八十八年五月五日）、「（如何
          變造護照？）將他人照片換貼在正本上面，其他我較不瞭解，是寄予國外
          處理，由己○○統籌」等語，及於台灣台北地方法院檢察署八十八年度偵
          字第一二六號偵訊時供陳「我承認有向徵信旅行社小弟壬○○及一位
          住南部之馮江河收購護照後，轉賣給己○○」、「我聽己○○講那些護照
          均是要在國外使用」等語（八十八年六月十一日），並於本院八十八年度
          易字第二三七三號訊問時，供承「由壬○○辦好簽證，以每本二萬元的代
          價買入，再轉手給一位叫己○○的人，他給我二萬三千元到二萬五千元的
          代價」等情綦詳，有各該筆錄之影本在卷可稽。雖共犯甲○○嗣於本院訊
          問時改稱其所蒐集之護照係賣給共犯辛○○，與被告無關，因共犯辛○○
          稱被告在國外不會回來，要求將責任推給被告，其見共犯辛○○有老婆、
          小孩，才將責任推給被告云云；然觀諸共犯甲○○於八十八年四月二十六
          日供述被告係本件變造護照之主導者後，並未陳稱共犯辛○○與渠變造護
          照之犯行無關，反而供述共犯辛○○亦係被告之共犯，並於之後歷次訊問
          時，繼續供陳共犯辛○○參與此件犯罪之情形等情（見上揭筆錄），顯然
          共犯甲○○供出被告之行為，根本完全無法達到掩護共犯辛○○脫罪之效
          果，其稱當時係為掩護共犯辛○○脫罪始誣指被告云云，自屬虛構。況共
          犯甲○○目的若在隱瞞共犯辛○○之身分，僅需隨意捏造綽號交待所收購
          護照之去處即可，又何有明白供陳被告己○○姓名之必要？參以共犯申仲
          芝於本件偵查中以證人之身分初次到庭做證時，亦係結證「（在高等法院
          、地院訊問所說有否實在？）實在。」、「（你是否以每本護照以二萬三
          千元到二萬五千元轉賣？）是的。」、「（己○○買這些護照做何用？）
          給大陸人士偷渡用的。」等語明確，其嗣於本院訊問時翻易所言，自係迴
          護被告所為之虛偽證詞無訛，應以其於前開案件中之供述，及於本案偵查
          中所證述之情節為真實，本件共犯甲○○所購得護照係出售予被告及共犯
          辛○○二人之事實，自堪認定。
    （三）如附表編號十四所示之中華民國護照一本，係被告於八十七年九月間以不
          詳方式取得被害人葉安聘之國民身分證、印章及相片等資料後，委請不知
          情之「捷登旅行社」職員案外人戊○○，代為辦理取得等情，業據案外人
          戊○○於台灣台北地方法院檢察署八十八年度偵字第一二六號案件中
          接受法務部調查局台北縣調查站人員詢問時，陳述「【提示葉安聘之普通
          護照申請書影本】此葉安聘申請護照是否由妳經辦？其經過如何？）【經
          檢視後回答】是我經辦，該護照係於八十七年九月，我任職捷登旅行社期
          間，己○○透過我以前客戶的介紹，找到我，給我葉安聘的相關身分文件
          ，委請我代辦護照，我依程序申領到葉安聘護照後，就交給己○○」（八
          十八年三月十五日）等語明確；雖案外人戊○○嗣於本院訊問時，改稱被
          害人葉安聘之護照，並非被告委託代辦云云，惟核諸經本院訊以被害人葉
          安聘之護照係何人交付，案外人戊○○僅能以「忘記了」一語搪塞，本院
          繼質之以當初為何指出「己○○」之姓名，案外人戊○○即陷入長久思考
          ，久久無法回答等情，案外人戊○○嗣於本院證述之內容，自僅屬迴護被
          告之虛偽證詞，不足採信。衡諸案外人戊○○接受他人委託辦理護照，應
          無不留下委託人姓名及聯絡方法之可能，其於八十八年三月十五日接受調
          查員詢問時所指陳之委託人姓名「己○○」，自係有所本所為之陳述，而
          斷無捏詞虛構之可能，所言應屬可信，是附表編號十四之中華民國護照，
          確係被告委託案外人戊○○辦理取得之事實，自亦堪認定。
    （四）如附表編號十二、編號十三及編號十五至編號二十之中華民國護照八本，
          係被告於八十七年十月間，在宏福公司永和通訊處，以向該公司人員被害
          人乙○○、丁明志、庚○○、朱文賢、陳月鄉等人訛稱可免收手續費代為
          辦理護照，並得同時享有購買機票優惠之手段，自被害人乙○○等人取得
          渠等及被害人乙○○友人丙○○、丙○○前夫李木松、友人丁○○等之國
          民身分證及印章、相片等物之後，交由共犯甲○○委請不知情之「中信旅
          行社」職員案外人胡學媚代為辦理中華民國護照而取得等情，有以下證據
          可佐，應堪信為真正：
          １、被害人乙○○於台灣台北地方法院檢察署八十八年度偵字第一二
              六號案件中接受法務部調查局台北縣調查站人員詢問時，業陳述「該
              護照申請之經過，係八十七年十月間，有一名自稱己○○男子前來本
              公司，表示可為我們辦理申請護照，不收任何手續費，同時可享受購
              買機票之優惠，我們幾位同事不疑有他，就將身分證正本、印章交給
              己○○辦理申請護照」、「丁明志、庚○○、陳月鄉、朱文賢等人是
              我公司同事，也是一起與我透過己○○申辦護照，其中常與己○○聯
              繫的是庚○○」（八十八年二月二十三日）等語綦詳。
          ２、案外人胡學媚於台灣台北地方法院檢察署八十八年度偵字第一二
              六號案件中接受法務部調查局台北縣調查站人員詢問時，業陳稱被害
              人丁明志、李木松、乙○○、陳月鄉、丙○○、丁○○等六人之護照
              ，均係案外人甲○○於八十七年十月間委託其代為辦理等情（八十八
              年二月二十四日），且與被害人丁明志、李木松、乙○○、陳月鄉、
              丙○○、丁○○等六人之普通護照申請書上之「代申請人」，均登載
              為案外人胡學媚之情形相符。
          ３、被害人丙○○於本院訊問時，業證稱「（護照何人幫你辦的？）我們
              一群公司同事委託旅行社」、「丁○○曾經寄居在我的戶籍」、「李
              木松是我前夫」、「（是何人將證件交給何人代辦？）乙○○，是我
              同事的男朋友。」等語明確。
          ４、被害人庚○○於本院訊問時，證述「（據乙○○在警訊中所言，當時
              有一個叫己○○的人來替你們辦？）對。我們經理把護照交給己○○
              。」、「（乙○○說與己○○聯繫的就是妳？）不是我，但我有見過
              這個人。」等語在卷。經本院令其辨識在場之被告是否當時為其代辦
              護照之人，被害人庚○○初不願正面回答，僅證稱「對那個人長相沒
              有印象，我當時去派出所做筆錄時，有指認相片，當時有印象，現在
              想不起來了」云云；惟經本院訊以所稱「己○○」之身材、口音，被
              害人庚○○卻能明確證述「稍微胖胖的，身高不高，大約一百六十多
              【公分】，沒有戴眼鏡【按被告於本院開庭時雖戴有眼鏡，惟自卷附
              被告本人之普通護照申請書上所附相片觀之，被告於八十七年間應係
              並未配戴眼鏡無訛】」、「不像台灣人講話，有一個腔調，像是華僑
              」綦詳，核並均與被告本人之外型特徵、口音，及其出生於緬甸之身
              分相符（業據被告於同日庭訊時陳述在卷），參以經本院命被害人傅
              盛櫻再次端詳辨認被告之外型，並命被告朗讀起訴書犯罪事實欄，令
              被害人庚○○辨認被告之口音，被害人庚○○已證稱「身材像，但沒
              有那麼白」、「聲音有點像，但我不確定是他，因為當時他很黑」、
              「（提示八八易二三七三號第一四八頁【即被告之普通護照申請書上
              相片】，是否就是他？）蠻像的」等語在卷，衡諸本院另提示共犯申
              仲芝之相片令被害人庚○○辨識，被害人庚○○卻能明確證述「不是
              這個人」等語，被害人庚○○僅係礙於被告本人在庭，而不願直接指
              認，實際上所指稱為其辦理護照之「己○○」確係被告之事實，自堪
  認定。
    （五）被告及共犯辛○○取得上開中華民國護照二十本之後，即與共犯癸○○及
          欲持中華民國護照入境加拿大之不詳姓名大陸地區人民（均為成年人）十
          九人，共同基於變造中華民國護照進而行使之犯意聯絡，由被告將上開護
          照郵寄至越南地區，向各該大陸地區人民收取高額之代價，以換貼共犯葉
          承龍（附表編號二十）及各該大陸地區人民所提供相片之方式，變造前揭
          中華民國護照二十本，並先由共犯癸○○於八十七年十一月十一日持其本
          人之中華民國護照，帶領包括持附表編號一至編號六、編號八至編號十、
          編號十二、編號十三等變造中華民國護照之大陸地區人民十一人在內之大
          陸地區人民二十八人，持變造之中華民國護照自越南河內搭機到達法國戴
          高樂機場，於過境前往加拿大時，連同自香港出發在法國戴高樂機場等候
          接應之被告，一併為法國移民局官員查獲，而分別遭原機遣返越南及香港
          ，又由共犯癸○○於八十八年一月十五日持如附表編號二十所示之變造中
          華民國護照，帶領包括持附表編號七、編號十一、編號十四至十九等變造
          中華民國護照在內之大陸地區人民八人在內之大陸地區人民十二人，於越
          南胡志明市新山機場，持變造之中華民國護照欲搭機前往加拿大，為越南
          移民公安官員查獲等情，有駐法國台北代表處八十七年十一月十九日傳真
          電報影本一件（載有：「本年十一月十一日，國人己○○，男，持用我國
          護照Ｍ00000000號，身分證號碼Ｅ一二五六六六，由香港
          搭國泰航空班機抵法國戴高樂機場，因等候班機時間甚久，遭法國駐機場
          移民署官員盤查，據陳某稱：渠係等候另一批旅行團會同前往加拿大；該
          團人員二十八人抵達後【由越南河內出發乘越南航空】，機場移民官隨即
          查獲該團人員【除己○○外】均持用變造之我國護照，企圖蒙混前往加拿
          大。己○○於同日原機遣返香港，其他不知名之大陸地區人士亦被原機遣
          返越南」等情）、外交部領事事務局八十八年一月二十日領（一）（八八
          ）第八八六六○○○三三○號函影本一件（載有：「胡志明市新山機場查
          獲十三名大陸人士疑似持我變造之ＭＲＰ護照自金邊入境，經派員前往機
  場並與越方移民公安交叉比對後發現該十三冊護照均遭變造，照片處並有
          二張重貼痕跡，而非原始之照片，且護照上簽名與入境申報單上之簽名筆
          跡有異，經詢問台灣情形即以閩南語與該十三名人士面談後確認渠等均為
          大陸人士」等語）、如附表所示二十本中華民國護照之普通護照申請書影
          本、如附表所示二十本變造中華民國護照貼有相片之部分內頁之影本等附
          卷可稽，亦堪認為真實。
    （六）綜上所述，本件如事實欄所載之犯罪事實，均有充分之積極證據足以證明
          ，被告空言辯稱係遭共犯甲○○栽贓，及係於不知情之情形下受託至法國
          接團云云，自屬卸責之詞，不足採信。事證明確，被告犯行堪以認定。
二、按護照條例業經立法院三讀修正通過，並經總統於八十九年五月十七日以華總一
    義字第八九○○一一八三四○號令公布修正，於同年五月二十日生效，被告行為
    後法律已有變更，亦即刑法第二百十二條雖規定變造特種文書，足以生損害於公
    眾或他人者，處一年以下有期徒刑，拘役或三百元以下罰金，但修正後之護照條
    例第二十四條第一項亦規定，變造護照足以生損害於公眾或他人者，處五年以下
    有期徒刑，併科新台幣五十萬元以下罰金，經比較新舊法結果，以修正前之法律
    有利於被告，自應依刑法第二條第一項但書之規定，適用修正前之法律。是核被
    告己○○所為，係犯刑法第二百十六條、第二百十二條之行使變造特種文書罪。
    被告變造特種文書之低度犯行，為其行使變造特種文書之高度犯行所吸收，不另
    論罪。被告上開犯行，與共犯甲○○（僅參與變造特種文書部分）、辛○○、癸○○及前揭大陸地區人民十九人（各大陸地區人民之犯意聯絡，僅及於本身所參
    與變造及行使之護照部分），有犯意聯絡及行為分擔，應論以刑法第二十八條之
    共同正犯。被告先後多次犯行，時間緊接，手段相若，觸犯構成要件相同之罪名
    ，顯係基於概括之犯意反覆為之，為連續犯，應依刑法第五十六條之規定論以一
    罪，並加重其刑。爰審酌被告正值壯年，竟不謀正業，為圖暴利，與大陸地區人
    民共謀變造我國之護照圖利，對於政府護照核發、管理正確性之影響甚鉅，嚴重
    破壞中華民國之國際信譽，犯罪所生危害嚴重，又於刑事偵、審程序中飾詞狡辯
    ，未見悔意，犯罪後態度不佳，及其犯罪之手段、品行、智識程度等一切情狀，
量處如主文所示之刑。如附表所示變造之中華民國護照二十本，其中已經換貼之
    相片，為共犯癸○○及前開大陸地區人民十九人所有，供犯罪所用之物，且無證
    據證明業已滅失，爰均依刑法第三十八條第一項第二款之規定，宣告沒收。
據上論斷，應依刑事訴訟法第二百九十九條第一項前段，刑法第二條第一項但書、第
二十八條、第五十六條、第二百十六條、第二百十二條、第三十八條第一項第二款，
罰金罰鍰提高標準條例第一條前段，判決如主文。
本案經檢察官王怡菁到庭執行職務。
中      華      民      國      九十二    年      四    月    二十八    日
                                          臺灣臺北地方法院刑事第二庭
                                                  法  官  楊  代  華
右正本證明與原本無異。
如不服本判決，應於判決送達後十日內，向本院提出上訴狀。
                                                  書記官  廖  純  瑜
中      華      民      國      九十二  年      四    月    二十八    日
本案論罪科刑法條全文：
刑法第二百十二條
偽造、變造護照、旅券、免許證、特許證及關於品行、能力服務或其他相類之證書、
介紹書，足以生損害於公眾或他人者，處一年以下有期徒刑、拘役或三百元以下罰金
。
刑法第二百十六條
行使第二百十條至第二百十五條之文書者，依偽造、變造文書或登載不實事項或使登
載不實事項之規定處斷。
附表：
┌─┬─────┬─────────┬──────────┬
│  │          │                  │                    │
│  │中文姓名  │護照號碼          │身分證統一編號      │
│  │          │                  │                    │
│  │(英文姓名)│                  │                    │
├─┼─────┼─────────┼──────────┼
│一│李明倫    │Ｍ00000000│Ｚ000000000│
│  │LEE,      │                  │                    │
│  │MINGLUNG  │                  │                    │
├─┼─────┼─────────┼──────────┼
│二│吳世凱    │Ｍ00000000│Ｚ000000000│
│  │WU,SHIH   │                  │                    │
│  │KAI       │                  │                    │
│  │  I       │                  │                    │
├─┼─────┼─────────┼──────────┼
│三│廖子文    │Ｍ00000000│Ｚ000000000│
│  │LIAO,TSU  │                  │                    │
│  │WEN       ││                    │
├─┼─────┼─────────┼──────────┼
│四│李朝文    │Ｍ00000000│Ｚ000000000│
│  │LEE,CHAO  │                  │                    │
│  │WEN       │                  │                    │
├─┼─────┼─────────┼──────────┼
│五│廖子儀    │Ｍ00000000│Ｚ000000000│
│  │LIAO,TSU  │                  │                    │
│  │YI        │                  │                    │
├─┼─────┼─────────┼──────────┼
│六│廖憶茹    │Ｍ00000000│Ｚ000000000│
│  │LIAO,YI RU│                  │                    │
│  │          │                  │                    │
├─┼─────┼─────────┼──────────┼
│七│林麗梅    │Ｍ00000000│Ｚ000000000│
│  │LIN,LI MEI│                  │                    │
│  │          │                  │                    │
├─┼─────┼─────────┼──────────┼
│八│壬○○    │Ｍ00000000│Ｚ000000000│
│  │YEH,TIEN  │                  │                    │
│  │SHENG     │                  │                    │
├─┼─────┼─────────┼──────────┼
│九│林如鳳    │Ｍ0000000  │Ｚ000000000│
│  │LIN,JU    │                  │                    │
│  │FENG      │                  │                    │
├─┼─────┼─────────┼──────────┼
│十│鄭亦晴    │Ｍ00000000│Ｚ000000000│
│  │CHENG,    │    │                    │
│  │YICHIN    │                  │                    │
├─┼─────┼─────────┼──────────┼
│十一│陳伯嶽    │Ｍ00000000│Ｚ000000000│
│  │CHEN,PO   │                  │                    │
│  │YUER      │                  │                    │
├─┼─────┼─────────┼──────────┼
│十二│丙○○    │Ｍ00000000│Ｚ000000000│
│  │LIN,FENG  │                  │                    │
│  │MEI       │                  │                    │
│  │          │                  │                    │
│  │          │                  │                    │
├─┼─────┼─────────┼──────────┼
│十三│丁○○    │Ｍ00000000│Ｚ000000000│
│  │CHIU,KUO  │                  │                    │
│  │WEN       │                  │                    │
│  │          │                  │                    │
├─┼─────┼─────────┼──────────┼
│十四│葉安聘    │Ｍ00000000│Ｚ000000000│
│  │YEH,AN PIN│                  │                    │
│  │          │                  │                    │
│  │          │                  │                    │
├─┼─────┼─────────┼──────────┼
│十五│乙○○    │Ｍ00000000│Ｚ000000000│
│  │LIN,HUA   │                  │                    │
│  │MING      │                  │                    │
├─┼─────┼─────────┼──────────┼
│十六│丁明志    │Ｍ00000000│Ｚ000000000│
│  │TING,MING │                  │                    │
│  │CHIH      │                  │                    │
├─┼─────┼─────────┼──────────┼
│十七│庚○○    │Ｍ00000000│Ｚ000000000│
│  │FU,SHENG  │                  │                    │
│  │YING      │                  │                    │
├─┼─────┼─────────┼──────────┼
│十八│朱文賢    │Ｍ00000000│Ｚ000000000│
│  │CHU WEN   │                  │                    │
│  │HSIEN     │                  │                    │
├─┼─────┼─────────┼──────────┼
│十九│陳月鄉    │Ｍ00000000│Ｚ000000000│
│  │CHEN,YUEH │                  │                    │
│  │HSIANG    │                  │                    │
└─┴─────┴─────────┴──────────┴
 二   李木松      Ｍ00000000   Ｚ000000000
 十


司法院資訊處製作；財團法人民間司法改革基金會備份。
